臺灣高雄地方法院刑事判決                        九十一年度易字第一一二一號
    公  訴  人  臺灣高雄地方法院檢察署檢察官
    被      告  甲○○
右列被告因違反毒品危害防制條例案件，經檢察官聲請以簡易判決處刑（八十九年度
毒偵緝字第三九三號），本院認不宜以簡易判決處刑，改依通常程序判決如左：
    主  文
甲○○連續施用第一級毒品，處有期徒刑柒月。
    事  實
一、甲○○前於民國八十八年間因犯施用毒品案件，經本院於八十八年一月五日以八
    十八年度毒聲字第二六號裁定送觀察、勒戒後，認有繼續施用毒品之傾向，再經
    本院於八十八年一月二十一日以八十八年度毒聲字第三五○號裁定令入戒治處所
    施以強制戒治，於強制戒治期滿後，經臺灣高雄地方法院檢察署檢察官於八十九
    年二月三日以八十九年度戒毒偵字第一二五號不起訴處分確定。詎其明知海洛因
    業經公告列為毒品危害防制條例第二條第二項第一款之第一級毒品，不得非法持
    有、施用，竟猶不知戒絕悔改，仍基於施用第一級毒品海洛因之概括犯意，自八
    十九年二月十八日起至八十九年三月七日止，連續在高雄縣大樹鄉○○村○○街
    市場二巷二號之住處，將第一級毒品海洛因粉末摻入香煙後，點燃香煙吸食其氣
    體之方式，施用第一級毒品海洛因多次。嗣分別於八十九年二月十八日中午十二
    時許、八十九年三月七日下午二時四十分許，在高雄縣警察局仁武分局經警採取
    其尿液送檢驗結果均呈嗎啡陽性反應而查獲上情，並經本院於八十九年八月十六
    日以八十九年度毒聲字第六四八七號裁定送戒治處所施以強制戒治，至九十年八
    月十五日戒治期滿。
二、案經高雄縣警察局仁武分局移送臺灣高雄地方法院檢察署檢察官偵查起訴。
    理  由
一、右揭犯罪事實，業據被告甲○○於警偵訊及本院審理時坦承不諱，被告於八十九
    年二月十八日中午十二時許、八十九年三月七日下午二時四十分許，在高雄縣警
    察局仁武分局經警採取其尿液送檢驗結果均呈嗎啡陽性反應，有高雄縣衛生局八
    十九年二月二十九日八九煙檢字第八九四號煙毒尿液檢驗成績書、私立長榮管理
    學院八十九年三月二十日ＫＡ0000000號陽性報告各一份附於警卷可按，
    被告之自白於事實相符，自可採為認定事實之依據，其施用第一級毒品之犯行堪
    以認定。再查，被告前於八十八年間因犯施用毒品案件，經本院於八十八年一月
    五日以八十八年度毒聲字第二六號裁定送觀察、勒戒後，認有繼續施用毒品之傾
    向，再經本院於八十八年一月二十一日以八十八年度毒聲字第三五○號裁定令入
    戒治處所施以強制戒治，於強制戒治期滿後，經臺灣高雄地方法院檢察署檢察官
    於八十九年二月三日以八十九年度戒毒偵字第一二五號不起訴處分確定等事實，
    有該不起訴處分書及本院被告院內索引卡紀錄表、臺灣高等法院被告全國前案紀
    錄表、臺灣高雄地方法院檢察署刑案資料查註記錄表各一份在卷可稽，被告於觀
    察勒戒、強制戒治期滿經檢察官不起訴處分後，五年內再犯施用第一級毒品犯行
    ，事證明確，應依法予以論罪科刑。
二、查海洛因係毒品危害防制條例第二條第二項第一款所稱之第一級毒品，不得持有
    、施用。次按犯毒品危害防制條例第十條施用第一級毒品罪者，依同條例第二十
    條第一項、第二項後段、第二十三條第一項、第二項前段規定，檢察官應先將被
    告送勒戒處所觀察、勒戒，經觀察、勒戒後，認有繼續施用毒品傾向者，應由檢
    察官聲請法院裁定令入戒治處所施以強制戒治，強制戒治期滿或交付保護管束期
    滿，始得由檢察官為不起訴處分。而依上開規定為不起訴處分後，五年內再犯同
    條例第十條施用第一、二級毒品罪者，除由檢察官聲請法院裁定先令入戒治處所
    施以強制戒治外，刑責部分仍應依通常刑事訴訟程序追訴處罰，此觀同條例第二
    十三條第二項規定自明。本件被告前既已因施用毒品案件，經本院裁定送勒戒處
    所觀察、勒戒後，認有繼續施用毒品傾向，再裁定施以強制戒治，於強制戒治期
    滿後，經檢察官不起訴處分確定在案，其於不起訴處分確定後五年內再犯上開施
    用第一級毒品犯行，依法即應予以論罪科刑，故核被告所為，係犯毒品危害防制
    條例第十條第一項施用第一級毒品罪，至被告多次持有第一級毒品犯行，係基於
    概括之犯意反覆為之，本亦應以連續持有論，惟其持有後進而施用，其持有之低
    度行為應被施用之高度行為所吸收，故不另論其持有毒品罪。又被告先後多次施
    用第一級毒品海洛因之行為，均時間緊接，且反覆為之，所犯又係同一罪名之罪
    ，顯係基於概括犯意為之，應依連續犯規定論以一罪，並加重其刑。審酌被告前
    於八十六年間即有違反肅清煙毒條例前科（於本案犯罪時尚未執行完畢），有臺
    灣高雄地方法院檢察署刑案資料查註紀錄表及臺灣高等法院被告全國前案紀錄表
    一份在卷可稽，素行不佳，其於毒品危害防制條例施行後復因施用毒品，經勒戒
    、觀察及強制戒治，由檢察官為不起訴處分確定後，仍未戒絕毒品，再犯相同之
    罪，顯見其戒毒悔改之意，惟念其施用毒品乃自戕一己之身體健康，尚未害及他
    人，且其犯後已坦承犯行，態度良好等一切情狀，量處如主文所示之刑。
據上論斷，應依刑事訴訟法第二百九十九條第一項前段、第四百五十二條，毒品危害
防制條例第十條第一項、第二十三條第二項，刑法第十一條前段、第五十六條，判決
如主文。
本案經檢察官朱秋菊到庭執行職務。
中      華      民      國      九十一      年      五      月    七    日
                                  臺灣高雄地方法院刑事庭
                                      法  官    涂裕洪
右正本證明與原本無異。
如不服本判決，應於判決送達後十日內，向本院提出上訴狀。
                                      書記官    賴佳慧
中    華    民    國      九十一      年      五      月      十  日
附錄本判決論罪法條：
毒品危害防制條例第十條第一項：
  施用第一級毒品者，處六月以上五年以下有期徒刑。
